【裁判字號】    90,易,571
【裁判日期】    900731
【裁判案由】    違反就業服務法
【裁判全文】
臺灣新竹地方法院刑事判決                            九十年度易字第五七一號
    公  訴  人  臺灣新竹地方法院檢察署檢察官
    被      告  甲○○
                乙○○
    共同  選任
    辯  護  人  任  兵  律師
右列被告因違反就業服務法案件，經檢察官聲請簡易判決處刑（八十九年度偵字第五
三六七號），本院認有刑事訴訟法第四百五十一條之一第四項但書情形，改依通常程
序，判決如左：
    主  文
甲○○、乙○○均無罪。
    理  由
一、公訴意旨略謂：被告甲○○為位於新竹縣湖口鄉湖口村九鄰湖口五十五號『台安
    加油站』實際負責人，其父即被告乙○○則為名義上負責人。被告甲○○於八十
    九年三月三日申請印尼籍外勞ＣＩＣＩＨ  ＫＡＲＳＡＤＩ擔任監護工，負責照
    料被告乙○○之工作。乃被告甲○○、乙○○均明知不得聘僱外國人從事申請許
    可以外之工作，竟共同基於犯意之聯絡及行為分擔，自八十九年三月二日起，迄
    同年四月十四日止，指派該外勞ＣＩＣＩＨ  ＫＡＲＳＡＤＩ，在上址從事打掃
    加油站之申請許可以外之工作，嗣為警循線於八十九年五月十七日，在上址查獲
    ，因認被告二人均係違反就業服務法第五十三條第四款規定，應依同法第五十八
    條第一項前段處斷云云。
三、訊據被告甲○○、乙○○堅決否認有何犯罪行為，被告甲○○辯稱：伊申請外勞
    ＣＩＣＩＨ  ＫＡＲＳＡＤＩ為監護工照顧伊父親，工作地點在台北戶籍地，伊
    人均在台北工作，對發生於加油站之事伊不知情云云；被告乙○○辯稱：伊於台
    北市○○區○○路四一七號房子及新竹縣湖口鄉九鄰湖口五十五號加油站二頭跑
    ，二邊都有住，伊到那裡，外勞就一同前往，但伊沒有叫外勞打掃加油站等語。
    經查，公訴人認被告甲○○、乙○○涉違反就業服務法第五十三條第四款之規定
    ，固有證人ＣＩＣＩＨ  ＫＡＲＳＡＤＩ於警訊中指述綦詳，惟違反就業服務法
    第五十三條第四款之規定，應依同法第六十二條第一項之規定處罰，公訴人誤認
    應依同法第五十八條第一項前段處斷，尚有未洽。而就業服務法第六十二條第一
    項係應處以罰鍰之行政罰，非屬刑罰之刑事犯罪。據此，被告甲○○、乙○○所
    為縱有違反前開規定，亦應由主管機關依法處以適當之行政罰鍰，惟究非屬刑事
    犯罪行為，核渠所為應係屬刑罰不罰之行為，爰依法為被告甲○○、乙○○無罪
    判決之諭知。
據上論斷，應依刑事訴訟法第四百五十二條、第三百零一條第一項，判決如主文。
本案經檢察官吳金棟到庭執行職務。
中    華    民    國      九十      年      七      月      三十一      日
                              臺灣新竹地方法院刑事第二庭
                                  法  官  楊  明  箴
右正本證明與原本無異。
如不服本判決，應於判決送達後十日內向本院提出上訴狀( 應附繕本 )，上訴於
臺灣高等法院。
                                    書記官  陳  進  楷
中    華    民    國      九十      年      八      月        六        日


司法院資訊處製作；財團法人民間司法改革基金會備份。
